---
title: "Modelos velocidad"
author: "IZASKUN LOPEZ-SAMANIEGO"
date: "19 de noviembre de 2017"
output: html_document
---

```{r setup, include=FALSE}
knitr::opts_chunk$set(echo = TRUE)
require("knitr")
ruta <-'F:/201711_dataton_opendata_madrid'
setwd(ruta)
opts_knit$set(root.dir="./")

```


## Preparación del entorno

```{r entorno}
library(data.table)
library(lubridate)
library(caret)

setwd(ruta)
source('./src/definitivos/funciones_opendata.R')

```

## Cargar ficheros

    a. Cargamos el fichero con la información normalizada y nos quedamos con los datos necesarios para ejecutar el modelo.
    
```{r carga_ficheros}
dt.analisis   <- as.data.table(read.csv('F:/201711_dataton_opendata_madrid/dat/PM16_dataset.csv'))

dt.analisis <- dt.analisis[,list(identif, ds, 
                                 intensidad, ocupacion, carga,
                                 vmed, vel.med, carga.med,
                                 diaSemana, diaMes, Mes, fechaTrunc,
                                 prec, prec_norm, prec_zscore,
                                 Dia_semana, laborable...festivo...domingo.festivo,
                                 Tipo.de.Festivo, Festividad)]
```

```{r carga_ficheros_datos_prev}
dt.datos.prev   <- as.data.table(read.csv('F:/201711_dataton_opendata_madrid/dat/trafico_outlier_datos_previos.csv', sep = ';'))
dt.datos.prev <- dt.datos.prev[,list(identif, ds, 
                                     carga.1 = carga.30/100,
                                     vmed.1  = vmed.30/100,
                                     carga.2 = carga.45/100,
                                     vmed.2  = vmed.45/100,
                                     carga.3 = carga.60/100,
                                     vmed.3  = vmed.60/100,
                                     carga.4 = carga.75/100,
                                     vmed.4  = vmed.75/100)]
```

```{r preparar_datos}
dt.analisis   <- merge(dt.analisis, dt.datos.prev,
                        by.x = c('identif', 'ds'),
                        by.y = c('identif', 'ds'),
                        all.x = FALSE, all.y = FALSE)
dt.analisis <- Transformacion_variables(dt.analisis)
```

## Dividimos la muestra en casos de test y casos de training

```{r test_and_testing, echo=TRUE}

inTrain <- sample(1:nrow(dt.analisis),
                  nrow(dt.analisis)*0.3)

train.analisis  <- dt.analisis[-inTrain,]
test.analisis   <- dt.analisis[inTrain,]

```

## Regresión Líneal Múltivariante

```{r Reg Lineal, echo=TRUE}

lm.M30 <- lm(vmed ~ vel.med   +
                     carga.med +
                     carga.1  +
                     vmed.1   +
                     carga.2  +
                     vmed.2   +
                     carga.3  +
                     vmed.3   +
                     diaMes    +
                     Mes       +
                  #   prec_norm +
                  #   var.carga.1 +
                  #   var.carga.2 +
                  #   var.carga.3 +
                     var.vmed.1  +
                     var.vmed.2  +
                     var.vmed.3  +
                     diaLunes     +
                     diaMartes    +
                     diaMiercoles +
                     diaJueves    +
                     diaViernes    +
                   #  diaSabado    +
                   #  diaDomingo   +
                     n.festivo  ,
             data = train.analisis)
print(lm.M30$coefficients)
summary(lm.M30)
setwd(ruta)
saveRDS(lm.M30,'./modelos/lmM30_vel_30min_noprec.RData')

```

#Análisis de los residuos

    a. Supuesto 1: Normalidad
```{r analisis residuos 1, echo=TRUE}

residuos<-rstandard(lm.M30) # residuos estándares del modelo ajustado (completo) 
par(mfrow=c(1,3))  
hist(residuos) # histograma de los residuos estandarizados 
boxplot(residuos) # diagrama de cajas de los residuos estandarizados 
qqnorm(residuos) # gráfico de cuantiles de los residuos estandarizados 
qqline(residuos)
```

    b. Supuesto 2: Varianza de los errores es constante:
        - No es constante, tiene tendencia lo que indica que hay una variable desconocida que impacta en el tráfico pero no la hemos detectado.
    
```{r analisis residuos 2, echo=TRUE}
par(mfrow=c(1,3))  

# gráfico 2D de los valores ajustados vs. los residuos estandarizados 
plot(fitted.values(lm.M30),rstandard(lm.M30), 
     xlab="Valores ajustados", 
     ylab="Residuos estandarizados") 
 # dibuja la recta en cero
abline(h=0)
```
   
#CALCULO RMSE
  
  a. Training

```{r RMSE Training, echo=TRUE}
predict.M30 <- predict(lm.M30, interval = "prediction")
calculo_error(train.analisis, as.data.table(predict.M30))

```

  b. Test

```{r RMSE Test, echo=TRUE}
predict.M30 <- predict(lm.M30, test.analisis, interval = "prediction")
calculo_error(test.analisis, as.data.table(predict.M30))

```
