---
title: "Buscar fechas anteriores"
author: "IZASKUN LOPEZ-SAMANIEGO"
date: "14 de noviembre de 2017"
output: html_document
---

```{r setup, include=FALSE}
knitr::opts_chunk$set(echo = TRUE)
require("knitr")
opts_knit$set(root.dir="./")

```


## Preparación del entorno

```{r entorno}
library(data.table)
library(lubridate)
library(caret)

ruta <-'F:/201711_dataton_opendata_madrid'
setwd(ruta)
source('./src/funciones_opendata.R')

```

## Cargar ficheros
    a. Cargamos el fichero de trafico
    b. Le agregamos la información de velocidad y carga de 15, 30, 45 y 60 min
    c. Descargamos el fichero en un csv sin los puntos (PM41453 Y PM31453)
    
```{r carga_ficheros}
s.fichero <- '201603_DatosTrafico.csv'
s.punto   <- as.data.table(read.csv('./dat/201602_PM_outliers_carga.csv'))
ficheros <- dir('./dat/datos_trafico')

i.ficheros <- 0
for (s.fichero in ficheros){
    s.trafico <- f.carga.ficheros(paste0('./dat/datos_trafico/',s.fichero), s.punto)
    s.trafico[, vel.med  :=mean(vmed), by = .(identif)]
    s.trafico[, carga.med:=mean(carga), by = .(identif)]
    s.trafico <- s.trafico[!is.na(ds)]
    
    i.minutos <- 15
    for (i in 1:9){
          dt.tmp <- f.datos.previos(s.trafico, i.minutos*i)
          s.trafico <- merge(s.trafico, dt.tmp,
                             by.x = c('identif', 'ds'),
                             by.y = c('identif', 'ds'),
                             all.x = FALSE,
                             all.y = FALSE)
    }
    if (i.ficheros == 0) {dt.trafico <- s.trafico
              i.ficheros <- i.ficheros + 1}
        else {dt.trafico <- rbind(dt.trafico, s.trafico)}
    print(nrow(dt.trafico))
}
dt.trafico<-dt.trafico[!(identif %in% c('PM41453', 'PM31453'))]
write.table(dt.trafico,
            file='./dat/trafico_outlier_datos_previos.csv',
            sep = ';')
```

## Analizamos laS variable (de carga):

  a. Descriptivo:

    - Existen dos puntos con velocidad -1, los eliminaremos del tratamiento inicial y valoraremos como estimar estos casos posteriormente.

```{r descriptivo, echo=TRUE}
summary(dt.trafico)

```

  b. Análisis de distribucion:

      - Carga: la trabajamos como uniforme y se divide entre 100 para estandarizarla
      - Intensidad y ocupacion: son funciones claramente logaritmicas
      - Velocidad: la tratamos como una normal aunque por la derecha la cola es muy corta

```{r histogramas, echo=TRUE}

par(mfrow=c(2,2))
hist(dt.trafico$carga, main='Carga')
hist(dt.trafico$intensidad, main='Intensidad')
hist(dt.trafico$ocupacion, main='ocupacion')
hist(dt.trafico$vmed, main='Velocidad Media')
```


  b. Correlacion

    - Velocidad: las variables de velocidad estan muy correladas entre si
    - Carga: las variables de carga estan muy correladas entre si

```{r Correlacion, echo=TRUE}

descr <- dt.trafico[,-c("identif", "ds", "carga")]
descrCorr <- cor(descr)
descrCorr[is.na(descrCorr)] <-0
highCorr  <- findCorrelation(descrCorr, 0.9)
col.names.corr <- colnames(descrCorr)[highCorr]
col.names.corr
```

    - Velocidad y carga: Trabajamos con la diferencia entre la variable media y la variable del momento anterior en el punto
    - Carga: trabajamos con la diferencia entre la carga media y la carga del momento anterior en el punto

```{r Variacion_carga, echo=TRUE}
#dt.trafico.2 <- dt.trafico

dt.trafico[, var.carga.15:=(carga.30-carga.15)/100]
dt.trafico[, var.carga.30:=(carga.45-carga.30)/100]
dt.trafico[, var.carga.45:=(carga.60-carga.45)/100]

#dt.trafico.2[, carga.15:=(carga.15-carga.med)/100]
#dt.trafico.2[, carga.30:=(carga.30-carga.med)/100]
#dt.trafico.2[, carga.45:=(carga.45-carga.med)/100]
```

```{r Variacion_velocidad, echo=TRUE}

dt.trafico[, var.vmed.15:=(vmed.30-vmed.15)/vmed.30]
dt.trafico[, var.vmed.30:=(vmed.45-vmed.30)/vmed.45]
dt.trafico[, var.vmed.45:=(vmed.60-vmed.45)/vmed.60]

#dt.trafico.2[, vmed.15:=(vmed.15-carga.med)/100]
#dt.trafico.2[, vmed.30:=(vmed.30-carga.med)/100]
#dt.trafico.2[, vmed.45:=(vmed.45-carga.med)/100]
#dt.trafico.2[, vmed.60:=(vmed.60-carga.med)/100]
```
    
```{r Correlacion2, echo=TRUE}

descr <- dt.trafico[,-c("identif", "ds", 
                          "carga", "intensidad", "ocupacion",
                          "vmed")]
descrCorr <- cor(descr)
descrCorr[is.na(descrCorr)] <-0
highCorr  <- findCorrelation(descrCorr, 0.9)
col.names.corr <- colnames(descrCorr)[highCorr]
col.names.corr
```
